臺灣雲林地方法院刑事判決　　　　　　　100年度易字第259號
公　訴　人　臺灣雲林地方法院檢察署檢察官
被　　　告　林建坤
上列被告因竊盜案件，經檢察官提起公訴（100 年度偵字第1702
號），被告於準備程序就被訴事實為有罪之陳述，經本院合議庭
裁定由受命法官獨任行簡式審判程序，判決如下：
    主  文
林建坤侵入住宅竊盜，累犯，處有期徒刑捌月。又攜帶兇器竊盜
，累犯，處有期徒刑捌月。又侵入住宅竊盜，累犯，處有期徒刑
捌月。又毀壞門扇侵入住宅竊盜，累犯，處有期徒刑捌月。應執
行有期徒刑壹年柒月。
    事  實
一、林建坤前於94年間，因連續加重竊盜案件，經本院以94年
    度簡上字第142 號判決判處有期徒刑9 月，緩刑4 年確定。
    於95年間因違反毒品危害防制條例案件，經臺灣彰化地方
    法院以95年度訴字第1087號判決判處有期徒刑8 月確定。嗣
    上開案件經撤銷緩刑，並與上開案件經裁定定應執行刑
    為有期徒刑1 年4 月確定；上開兩案再經裁定分別減刑為有
    期徒刑4 月15日、4 月，並合併定應執行刑為有期徒刑8 月
    確定，於民國97年6 月2 日縮刑期滿執行完畢。於98年間
    ，因施用第一、二級毒品案件，經本院以100 年度訴緝字第
    2 號、100 年度訴字第240 號判決分別判處有期徒刑1 年、
    9 月、8 月、8 月，並定應執行刑為有期徒刑1 年6 月確定
    ；又於98年間，因竊盜案件，經本院以98年度虎簡字第204
    號判決判處有期徒刑6 月確定，現於法務部矯正署雲林第二
    監獄執行中。詎林建坤猶不知悔改，復分別基於意圖為自己
    不法所有之犯意，為下列行為：
  (一)於100 年2 月10日下午3 時20分許，侵入張秀貴位於雲林縣
    虎尾鎮○○街14號住處內，徒手竊取張秀貴所有之ACER廠牌
    筆記型電腦1 臺{ 價值新臺幣（下同）25,000元} 、現金4,
    000 元，得手後騎乘車牌號碼591-GQM 號機車離去。
  (二)於100 年3 月2 日下午2 時20分許，持其所有客觀上可供兇
    器使用之鐵製T 字扳手1 支，至嘉義縣大林鎮慈濟醫院東側
    門路旁，竊取張明瑋所有之車號TM-1455 號自用小客車車牌
    2 面，得手後，準備作為懸掛在其駕駛之車牌號碼1893-VF
    號權利車（下稱1893-VF 號車）上供犯案使用。
  (三)於100 年3 月20日上午9 時37分至11時30分間某時許，侵入
    吳川池位於雲林縣虎尾鎮穎川里頂楠69之1 號住處內，徒手
    竊取吳川池所有直徑6.5 公分之玉鐲2 只（起訴書誤載為3
    只，價值7 千元）、PANASONIC32 型數位LCD TV液晶電視1
    臺（價值15,000元），得手後駕駛1893-VF 號車離去。
  (四)於100 年3 月20日中午12時11分許，至詹德文、詹謹豪位於
    雲林縣斗南鎮○○○路64之4 號住處，以其所有非銳利之扁
    小工具1 支，撬開附著於鋁門上門鎖後（毀損部分未具告訴
    ），再侵入詹德文、詹謹豪之住處內，徒手竊取詹謹豪、詹
    德文共有之ACER廠牌筆記型電腦2 臺（價值共35,600元）、
    女用金戒指1 只（價值4,000 元）、鋼製水晶戒指1 只（價
    值2,000 元）、日本珍珠項鍊1 條（價值12,000元）、珍珠
    K 金耳環1 條（價值6,000 元）、乳牛造型存錢筒1 個（內
    有硬幣560 元）、銀色K 金戒指2 只（價值2,500 元），得
    手後駕駛1893-VF 號車離去。
    被告竊得上開物品後，將張秀貴所有之筆記型電腦1 臺、吳
    川池所有之液晶電視1 臺，出賣予真實姓名、年籍資料不詳
    綽號「阿進」之人，所得用以購買毒品施用；另以詹謹豪、
    詹德文共有之筆記型電腦2 臺，向真實姓名、年籍資料不詳
    綽號「坤生」之人換取毒品施用。
二、嗣為警於100 年3 月22日下午1 時10分許，獲報發現監視器
    畫面拍攝上開一、(四)涉案之1893-VF 號車，出現在雲林縣虎
    尾鎮○○○路35號路口，前往埋伏而查獲，並在林建坤所駕
    駛1893-VF 號車內，扣得玉鐲3 只、手錶4 只、玉牌1 面、
    龍銀17面、K 金戒指2 只、現金175 元、人民幣共12圓5 分
    、存錢筒1 個（內含硬幣560 元）及剪刀3 支，且經林建坤
    同意至其雲林縣虎尾鎮○○路18之17號2 樓租屋處搜索，扣
    得車牌TM-1455 號2 面；另依監視器拍攝畫面，100 年2 月
    10日下午3 時21分許、22分許及39分許，有1 名騎乘白色機
    車、頭戴白色安全帽、身穿黑色外套、卡其色長褲，行經雲
    林縣虎尾鎮○○街14號住處附近，以及吳川池鄰居家之監視
    器於100 年3 月20日上午9 時37分許，拍攝到1 部車牌號碼
    為1893-VF 號可疑車輛，而循線查悉上開全情。
三、案經吳川池、詹謹豪訴由雲林縣警察局虎尾分局報告臺灣雲
    林地方法院檢察署檢察官偵查起訴。
    理  由
一、被告林建坤所犯係死刑、無期徒刑、最輕本刑為3 年以上有
    期徒刑以外之罪，其於準備程序就前揭被訴事實為有罪之陳
    述，經受命法官告知簡式審判程序之旨，並聽取其與公訴人
    之意見後，本院合議庭認無不得或不宜改依簡式審判程序進
    行之情事，依刑事訴訟法第273 條之1 第1 項、第284 條之
    1 規定，裁定由受命法官獨任進行簡式審判程序。
二、上揭犯罪事實，迭據被告於警詢、偵查中及本院審理時，均
    坦承不諱，就犯罪事實一、(一)部分，核與被害人張秀貴於警
    詢中指述之被害情節相符（見警卷第17至20頁）；就犯罪事
    實(二)部分，核與告訴人張明瑋於警詢指稱之被害情節相符（
    見警卷第13頁），並與證人吳亞怜於警詢中指陳：車牌（TM
    -1455 號）2 面是林建坤的等語吻合（見警卷第11頁），且
    有贓物認領保管單、雲林縣警察局車輛尋獲電腦輸入單各1
    紙（見警卷第15、16頁）在卷可稽；就犯罪事實一、(三)部分
    ：核與被害人吳川池於警詢指稱之被害情節相符（見警卷第
    22頁至24頁反面），並有贓物認領保管單1 紙（見警卷第25
    頁）在卷可憑；就犯罪事實一、(四)部分，核與被害人詹德文
    、告訴人詹謹豪於警詢指陳之被害情節：伊位於雲林縣斗南
    鎮○○里○○○路64之4 號住處，於100 年3 月20日12時11
    分許，遭不明人士破壞門鎖侵入屋內行竊財物，監視錄影畫
    面有拍攝到一名年輕男子破壞門鎖侵入屋內之情形等語相符
    （見警卷第26至28頁、第30至31頁反面；偵卷第11頁及反面
    ），並有雲林縣警察局斗南分局新崙派出所受理刑事案件報
    案三聯單1 紙、贓物認領保管單2 紙（見警卷第29、32頁；
    見偵卷第12頁）監視器錄影畫面光碟1 份在卷可憑。此外，
    復有搜索扣押筆錄、扣押物品目錄表各1 份、現場照片、扣
    案物照片及監視器翻拍照片共36張（見警卷第34至28頁、第
    41至59頁）附卷可佐，足認被告上開自白與事實相符，可採
    為認定被告犯罪之證據。綜上所述，本案事證明確，被告4
    次加重竊盜之犯行，均堪認定，應依法論科。
三、論罪科刑之理由：
  (一)按刑法第321 條第1 項第3 款之攜帶兇器竊盜罪，係以行為
    人攜帶兇器竊盜為其加重條件，此所謂兇器，其種類並無限
    制，凡客觀上足對人之生命、身體、安全構成威脅，具有危
    險性之兇器均屬之，且祇須行竊時攜帶此種具有危險性之兇
    器為已足，並不以攜帶之初有行兇之意圖為必要，最高法院
    79年臺上字第5253號判例要旨參照。就犯罪事實一、(二)部分
    ，查被告行竊時所用之T 字扳手，雖未扣案，惟業據被告於
    偵查時自陳該T 字扳手為鐵製，寬約7 、8 公分，長約10公
    分等語（見偵卷第35頁），應認該金屬材質之T 字扳手，在
    客觀上足以對人之生命、身體、安全構成威脅，屬於具有危
    險性之兇器無訛。復按刑法第321 條第1 項第2 款規定將「
    門扇」、「牆垣」、「其他安全設備」並列，所謂「門扇」
    專指門戶，應屬狹義指分隔住宅或建築物內外之間之出入口
    大門而言，而所謂「其他安全設備」，指門扇牆垣以外，依
    通常觀念足認防盜之一切設備而言，如門鎖、窗戶等。毀壞
    門鎖，此處所謂門鎖，係指附加於門上之鎖而言，至於毀壞
    構成門之一部之鎖，則應認為毀壞門扇之加重竊盜罪（最高
    法院25年度上字第4168號判例、45年度臺上字第1443號判例
    、55年度臺上字第547 號、74年度臺上字第243 號判例意旨
    參照）。又按刑法第321 條第1 項第2 款所謂「毀」係指毀
    壞，而所謂「越」則指越入、超越或踰越而言，祇要毀壞、
    踰越或超越安全設備之行為使該安全設備喪失防閑作用，即
    該當於前揭規定之要件（最高法院77年度臺上字第1130號判
    決意旨參照）。核被告就犯罪事實一、(一)(三)所為，均係犯刑
    法第321 條第1 項第1 款之侵入住宅竊盜罪；就犯罪事實一
    、(二)所為，係犯刑法第321 條第1 項第3 款之攜帶兇器竊盜
    罪；就犯罪事實一、(四)所為，被告係用其所有非銳利之扁小
    工具1 支，撬開附著於鋁門上門鎖後，係犯刑法第321 條第
    1 項第1 、2 款之毀壞門扇侵入住宅竊盜罪；起訴意旨認被
    告此部分僅涉犯侵入住宅竊盜罪，尚有未合，惟其基本事實
    同一，本院自應併予審理。被告所犯上開4 罪間，犯意各別
    ，行為互殊，應予分論併罰。
  (二)被告前因加重竊盜案件，經本院以94年度簡上字第142 號
    判決判處有期徒刑9 月，緩刑4 年確定。因違反毒品危害
    防制條例案件，經臺灣彰化地方法院以95年度訴字第1087號
    判決判處有期徒刑8 月確定。嗣上開案件經撤銷緩刑，並
    與上開案件經裁定定應執行刑為有期徒刑1 年4 月確定；
    上開兩案再經裁定分別減刑為有期徒刑4 月15日、4 月，並
    合併定應執行為有期徒刑8 月確定，於97年6 月2 日縮刑期
    滿執行完畢，有臺灣高等法院被告前案紀錄表1 紙在卷可參
    ，其於受有期徒刑執行完畢後之5 年內，故意再犯本案有期
    徒刑以上之各罪，均為累犯，應依刑法第47條第1 項規定，
    加重其刑。
  (三)爰審酌被告有犯罪事實一、所載前科之素行，其正值壯年，
    不思以正當途徑取財，於1 個半月內，為4 次加重竊盜之犯
    行，殊不足取，危害社會治安非微，並造成告訴人即被害人
    吳川池、詹謹豪、詹德文及被害人張秀貴、張明瑋受有前揭
    不等之損失，無資力與被害人達成和解，惟念及其犯後坦承
    全部犯行，犯後態度尚可，被害人張明瑋已具領TM-1455 車
    牌2 面、告訴人即被害人吳川池已具領被竊之玉鐲2 只、告
    訴人即被害人詹謹豪已具領被竊之銀色K 金戒指2 只、乳牛
    造型存錢筒1 個及其內硬幣560 元，暨被告自陳目前罹患HI
    V 已經5 、6 年，因此病造成家人之不諒解與朋友、同事之
    排擠，入監服刑前在六輕從事搭鷹架以及臨時工工作，日薪
    約1,700 元，國中肄業之智識程度，家中有祖母、母親及哥
    哥之家庭狀況及其犯罪之目的、動機、手段等一切情狀，分
    別量處如主文所示之刑，並定其應執行之刑。至公訴人雖對
    被告具體求處有期徒刑2 年4 月，惟經本院審酌上情，認稍
    嫌過重，併予敘明。
  (四)另檢察官雖以被告一犯再犯不知悔悟，亦有施用毒品前科，
    顯係因施用毒品或懶惰成習，而有犯罪之習性，具有高度潛
    在危險性格，建請判令被告進入勞動場所強制工作。惟按保
    安處分係對受處分人將來之危險性所為含有社會隔離、拘束
    身體自由性質之處置，以達教化與治療之目的，乃為刑罰之
    補充制度，本諸法治國家保障人權之原理及刑法之保護作用
    ，其法律規定之內容，應受比例原則之規範，使保安處分之
    宣告，與行為人所為行為之嚴重性、行為人所表現之危險性
    以及對於行為人未來行為之期待性相當，而保安處分中之強
    制工作，旨在對嚴重職業性犯罪及欠缺正確工作觀念或無正
    常工作因而犯罪者，強制其從事勞動，以學習一技之長及正
    確之謀生觀念，使其日後重返社會，能適應社會生活，此觀
    修正前之刑法第90條第1 項及竊盜犯贓物犯保安處分條例第
    3 條第1 項規定，均係本此意旨而制定，而由法院視行為人
    之危險性格，決定應否交付強制工作，以達特別預防之目的
    ，修正後之該等規定雖刪除關於常業犯宣告強制工作之規定
    ，其餘情形仍應本諸比例原則以審酌是否有宣告強制工作之
    必要（司法院大法官釋字第471 號解釋意旨參照）。查被告
    前於95年間，雖有連續加重竊盜之犯行，惟被告行為時甫滿
    18歲，智慮尚淺，又被告於98年間，始再有1 次竊盜之犯行
    ，而本案則係於100 年間，與前次竊盜犯行已距離1 年以上
    ，且本案固有4 次加重竊盜犯行，然其各次加重竊盜行為係
    發生於相近之時段內，尚難認被告係因有犯罪之習慣，或因
    遊蕩、懶散成習而為者，亦不宜逕將其前案犯罪紀錄與本案
    犯行直接予以結合，而遽認被告有何犯罪之習慣，且被告於
    犯罪後亦均坦承犯行不諱，尚知悔悟，是本院審酌被告犯罪
    情節，認判處如主文所示之刑，應認足收遏止並矯治其犯罪
    行為之效果。從而，本院認被告尚無宣告強制工作之法定事
    由，爰不另為強制工作之宣告，併予敘明。
四、未扣案之鐵製T 字扳手，被告雖自陳為上開犯罪事實一、(二)
    之犯行時，為其所有，係供犯罪所用之物等語，然被告亦陳
    稱業已丟棄，所在不明，且非屬違禁物，為免將來執行之困
    難，爰不予宣告沒收。又扣案之玉鐲1 只、手錶4 只、玉牌
    1 面、龍銀17面、現金175 元、人民幣12圓5 分及剪刀3 支
    ，雖均為被告所有，業據被告自陳在卷，惟無積極證據與本
    案被告上開犯行有關，且玉鐲1 只、手錶4 只、玉牌1 面、
    龍銀17面，經鑑定後，認係贗品無價值，有雲林縣警察局虎
    尾分局偵辦竊盜案委託民間鑑驗機構鑑定明細表1 紙附卷可
    憑，自均不予宣告沒收，附此敘明。
據上論斷，應依刑事訴訟法第299 條第1 項前段、第273 條之1
第1 項，刑法第321 條第1 項第1 款、第2 款、第3 款、第47條
第1 項、第51條第5 款，刑法施行法第1 條之1 第1 項、第2 項
前段，判決如主文。
本案經檢察官莊珂惠到庭執行職務。
中    華    民    國  100     年    5    月     31    日
                  刑事第三庭    法  官  陳雅琪
以上正本證明與原本無異。
如不服本判決應於收受判決後10日內向本院提出上訴書狀，並應
敘述具體理由；其未敘述上訴理由者，應於上訴期間屆滿後20日
內向本院補提理由書（均須按他造當事人之人數附繕本）。「切
勿逕送上級法院」。
                                書記官  顏錦清
中    華    民    國  100     年    5    月     31    日
附錄本判決論罪科刑法條全文：
刑法第321條：
犯竊盜罪而有下列情形之一者，處六月以上、五年以下有期徒刑
，得併科新臺幣十萬元以下罰金：
一、侵入住宅或有人居住之建築物、船艦或隱匿其內而犯之者。
二、毀越門扇、牆垣或其他安全設備而犯之者。
三、攜帶兇器而犯之者。
四、結夥三人以上而犯之者。
五、乘火災、水災或其他災害之際而犯之者。
六、在車站、埠頭、航空站或其他供水、陸、空公眾運輸之舟、
    車、航空機內而犯之者。
前項之未遂犯罰之。